臺灣桃園地方法院刑事交通事件裁定 　　96年度交聲字第624號
原處分機關　交通部公路總局新竹區監理所中壢監理站
異　議　人　乙○○
上列異議人因違反道路交通管理處罰條例案件，對於交通部公路
總局新竹區監理所中壢監理站民國96年8 月28日以壢監裁字第裁
53-DB0000000號違反道路交通管理事件裁決書所為之處分（原舉
發案號：桃警局交字第DB0000000 號），聲明異議，本院裁定如
下：
    主  文
異議駁回。
    理  由
一、原處分意旨略以：異議人即受處分人乙○○駕駛車牌號碼PA
    9-215號重型機車於民國96年2月25日下午2時1分許，行經桃
    園縣中壢市○○路與民權路口時，為桃園縣政府警察局中壢
    分局查獲異議人酒後駕車，經測試值達每公升0.67毫克，認
    異議人違反道路交通管理處罰條例第35條第1項第1款之規定
    ，並掣開桃警局交字第DB0000000 號舉發違反道路交通管理
    事件通知單，異議人接獲舉發單後未至原處分機關到案聽候
    裁決，原處分機關於96年 8月28日依道路交通管理處罰條例
    第9條第1項後段、第24條第1項第2款、第35條第1項第1款、
    違反道路交通管理事件統一裁罰基準表之規定，填掣壢監裁
    字第裁53-DB0000000號裁決書，以相同事由裁處罰鍰新臺幣
    （下同）45,000元，吊扣駕駛執照12個月，施以道路交通安
    全講習等語。
二、異議意旨略以：伊於查獲當時坐在機車上並無行駛之行為，
    又認員警係因其檢舉於民權路二段某機車行內有賭博之情事
    ，並於檢舉時稱員警有包庇賭博等情，致員警挾怨報復，藉
    此處分當事人，爰聲明異議，請求撤銷上開處分云云。
三、經查：
（一）異議人於前揭時間經警測得其呼氣酒精濃度達每公升0.67
      毫克之事實，除有酒精濃度測定單影本1 份在卷可稽外，
      並為異議人所不爭執，應堪認為真。
（二）異議人固辯稱：伊於查獲當時坐在機車上並無行駛之行為
      云云。惟查，證人即舉發之員警甲○○到庭證稱：「（舉
      發經過如何？）當時我們接獲民眾報案說民權路二段某機
      車行有賭博情事，於是前往處理，由我和吳仁輔一同前往
      ，現場因為住宅內安靜無聲完全沒有賭博跡象，因當時是
      凌晨，我們敲鐵門但是無人回應，所以我們就駕車離去，
      繼續我們的巡邏勤務。巡邏了一陣子以後，我們又主動回
      到機車行查看，還是沒有聽到任何聲響，我們又離開了繼
      續巡邏。之後派出所又通知我們說有人報案檢舉該處有賭
      博情事，所以我們又再次前往查看，但仍然無人回應，我
      們剛好勤務時間結束要回駐地，我們車子剛起步要離開異
      議人就把我們的巡邏車攔下來，我們下車詢問異議人何事
      ，異議人說為何我們沒有處理他檢舉的賭博事情，我們告
      訴他說現場沒有聽到任何吵雜聲音，沒有任何證據可以證
      明裡面有賭博情事，在詢問期間我們聞到異議人身上有濃
      厚的酒味，因我們沒有隨車攜帶酒測儀器，於是就請異議
      人回派出所做酒測，起初異議人不配合，並拒絕出示證件
      ，我們就告訴異議人依警察職權行使法我們可以將異議人
      帶回派出所，異議人才出示證件，也配合我們上車回派出
      所接受酒測。回到派出所以後測出異議人的酒測值達0.55
      以上，詳細數字我忘了，所以我們以公共危險罪移送異議
      人。」、「（是否有確實見到異議人駕車的行為？）有。
      就在我們第三次去現場要返回駐地的時候，異議人是騎機
      車過來把我們攔下來，他雖然只騎了一小段，但是還是有
      騎。他是從三光路逆向騎到民權路口，當時我們是從民權
      路要往三光路口行駛，而異議人是斜向我們騎過來，我們
      可以清楚看到異議人騎機車。」等語，堪認異議人當時確
      有酒後駕車之情事無訛。
（三）又異議人辯稱：因其向員警檢舉於民權路二段某機車行內
      有賭博之情事，並於檢舉時稱員警有包庇賭博等情，致員
      警挾怨報復，藉此處分當事人云云，惟查證人即員警甲○
      ○就整個舉發經過，陳述極為具體、清楚，且其與異議人
      素不相識，並無怨隙，且經具結以擔保其證詞之真實性及
      憑信性，當無甘冒涉犯偽證罪之風險，蓄意構陷異議人有
      此交通違規，是其證詞自得採信。此外復查無何證據足資
      證明本件舉發員警甲○○係挾怨報復，藉此處分當事人，
      是異議人指摘員警甲○○之詞，自無從遽信。
（四）再者，異議人亦就本件違規事實所涉之公共危險罪責，經
      臺灣桃園地方法院檢察署檢察官以96年度偵字第8010號聲
      請簡易判決處刑，亦經本院96年度壢交簡字第1032號判決
      判處異議人有期徒刑 2月確定在案，有判決書在卷可稽，
      益徵異議人當時確有酒後駕車之情事。綜上所述，異議人
      前開所辯並無足取，異議人確有違規酒後駕車之情事足堪
      認定。
四、按道路交通安全規則第114條第1 項第2款規定：「汽車駕駛
    人飲用酒類或其他類似物後其吐氣所含酒精濃度超過每公升
    0.25毫克或血液中酒精濃度超過百分之0.05以上者，不得駕
    車。」；復依道路交通管理處罰條例第35條第1項第1款規定
    : 「汽車駕駛人，駕駛汽車經測試檢定酒精濃度超過規定標
    準者，處新臺幣一萬五千元以上六萬元以下罰鍰，並當場移
    置保管其車輛及吊扣其駕駛執照一年」，並依同條例第24條
    第1項第2款: 「汽車駕駛人，有第三十五條第一項規定者，
    應接受道路交通安全講習。」。經查，異議人確有酒後駕車
    之行為，經檢測其呼氣中所含酒精濃度結果，達每公升0.67
    毫克之事實，已如前述，顯已超過上開標準，而應予裁罰。
    原處分機關依道路交通管理處罰條例第9條第1項後段、第24
    條第1項第2款、第35條第1項第1款、違反道路交通管理事件
    統一裁罰基準表等規定，裁處異議人罰鍰45,000元，並吊扣
    駕駛執照12個月，施以道路交通安全講習，依法固屬有據。
    異議意旨指摘原處分不當，為無理由，應予駁回。
五、據上論斷，應依道路交通管理處罰條例第87條第2 項、道路
    交通案件處理辦法第19條，裁定如主文。
中　　華　　民　　國　　96　　年　　11　　月　　19　　日
                       交通法庭    法　官  羅國鴻
以上正本證明與原本無異。
如不服本裁定，應於送達後5 日內，向本院提出抗告狀。
                                   書記官  戴育萍
中　　華　　民　　國　　96　　年　　11　　月　　23　　日
